# 求助陈老师，关于非货币性资产交换问题

提问人：机器虎 时间：2019-02-22 15:40:47
B 公司为 A 公司甲生产线提供技术改造设备成套销售及安装调试服务，双方签订的设备采购及安装调试总金额为 2300 万元，其中 B 公司用一套600 万元的压缩机系统置换 A 公司甲生产线的 1 套旧压缩机系统（原值800 万、净值 700 万，技改后用不上了，技改前的甲生产线供应商也是 B公司），A 公司实际付款额为 1700 万元（2300-600）。甲生产线技改时原值 3000 万、折旧 1000 万，净值 2000 万元。甲生产线技改前后均为定制性质的专用设备系统，市场交易不活跃。请问： 1 、这个 600 万元的设备置换是作为非货币性资产交换处理还是作为各自的销售处理?(A销售 600 万、B 销售 2300 万）;2、如果 600 万设备置换作为非货币性交换处理，是否可认为换出资产和换入资产的公允价值均不能够可靠计量？。先谢谢陈老师了！

回答人：chenyiwei
对 B 而言，相当于商品以旧换新销售。收到旧设备时，应按其预计可变现净值入账，确认为库存商品。新设备的销售收入为旧设备的可变现净值和 A支付的补价款之和（不考虑相关税费）。
对 A 而言，属于资产的部分处置，如果能够合理确定被替换的旧设备的原账面价值，则应对旧设备的账面价值终止确认，对新系统按照替换的新设备的公允价值和支付的补价款之和作为成本，差额作为营业外收支。